臺灣臺北地方法院交通事件裁定　　　　　　　　　　九十一年度交聲字第二五七號
　　異議人即
　　受處分人　甲○○
右列受處分人因違反道路交通管理處罰條例案件，對於台北市交通事件裁決所九十一
年二月十八日所為之處分（原處分案號：北市裁三字第駕裁二二－ＡＡＵ五三二七一
五號）聲明異議，本院裁定如左：
    主  文
異議駁回。
    理  由
一、按汽車駕駛人，不依規定用燈光者，處二百元以上四百元以下（即新台幣六百元
    以上一千二百元以下）罰鍰，道路交通管理處罰條例第四十二條定有明文（民國
    九十年一月十七日總統修正公布之道路交通管理處罰條例部分條文，其施行日期
    依同條例第九十三條規定須由行政院以命令定之，而行政院係於九十年四月三日
    以台九十交字第０一九三一七號令發布修正後之該條例自九十年六月一日起施行
    ，故以下所述及之本條例，如無特別註明，乃係修正生效後之新法，而於敘述上
    如係九十年一月十七日修正，同年六月一日生效施行前之該條例，則會在該條例
    下加註【舊法】以資辨明，惟本件以下所述及之道路交通管理處罰條例第四十二
    條規定並未在該條例於九十年一月十七日公布時，作任何之修正，故本件以下所
    稱之該條例第五十六條第一項第一款，即無區分新舊法之必要）。又汽車行駛時
    ，夜間應使用燈光。如市區照明清楚時，使用近光燈，道路交通安全規則第一百
    零九條第一款亦有明定。再道路交通管理處罰條例所稱之汽車，依該條例第三條
    第八款規定包括機器腳踏車。
二、異議人即受處分人甲○○於民國八十九年三月十五日晚間八時三十五分許，駕駛
    ＧＸＲ－三四二號重型機車，在臺北市○○路、杭州南路口，於夜間未開啟大燈
    行駛，不依規定使用燈光，經警當場以其有違反前揭道路交通管理處罰條例第四
    十二條規定之行為，當場攔檢掣單舉發，受處分人未依限到案，原處分機關乃依
    前揭道路交通管理處罰條例第四十二條及違反道路交通管理事件統一裁罰基準表
    於九十一年二月十八日裁處異議人罰鍰共新台幣一千二百元。
三、訊據受處分人對右揭時地因未開大燈而攔檢之事直承無諱，惟矢口否認有何道路
    交通管理處罰條例行為，辯稱略以：伊當時係熄火停車等紅燈，既已熄火，何來
    大燈云云。經查：車輛夜間行駛時，應使用燈光，其規範目的除為顧及駕駛人駕
    駛時應有足夠之光線照明外，更提供其他駕駛人適當之辨識，以免發生危險。從
    而，在此雙重安全考量下，受處分人於夜間使用道路，縱係於紅燈處停等，亦應
    點亮燈光示警，否則後方同向行駛之車輛將有發生追撞或其他交通事故之虞。是
    受處分人以前開情詞為辯，尚難採信，其夜間行車未依規定使用燈光一情至堪認
    定。
四、綜上所述，本件受處分人駕駛前開車號重機車確有在前揭時地未依規定使用燈光
    之違規行為，從而原處分機關乃依前揭道路交通管理處罰條例第四十二條及違反
    道路交通管理事件統一裁罰基準表之規定，裁處受處分人罰鍰一千二百元，且依
    ，核無疏誤，受處分人之異議為無理由，應予駁回。
據上論斷，應依道路交通案件處理辦法第十九條，裁定如主文。
中      華      民      國      九十一      年      十      月    一    日
                                      臺灣臺北地方法院交通法庭
                                          法  官  吳  定  亞
右正本證明與原本無異。
如不服本裁定，應於送達後五日內，向本院提出抗告狀。
                                          書記官  巫  美  華
中      華      民      國      九十一      年      十      月    三    日
